臺灣高等法院刑事判決　　　　　　　　　　　　　九十三年度上訴字第二一一五號
　　上　訴　人
　　即　被　告　丙○○
　　輔　佐　人　乙○○
右上訴人，因搶奪案件，不服臺灣板橋地方法院，九十二年度訴字第二三三五號，中
華民國九十三年六月二日第一審判決（起訴案號：臺灣板橋地方法院檢察署九十二年
度偵字第一四六六四號）提起上訴，本院判決如左：
    主  文
原判決關於丙○○部分撤銷。
丙○○共同意圖為自己不法之所有，而搶奪他人之動產，處有期徒刑拾月。
扣案之半罩式安全帽壹頂、口罩壹個均沒收。
    事  實
一、丙○○因缺錢修理自用機車，竟與李建霖（此人部分已經原審判罪確定）共同意
    圖為自己不法之所有，計劃行搶，於民國九十二年八月二日下午六時十五分許，
    由李建霖騎乘ＡＮＲ─四七八號機車，搭載配戴半罩式安全帽及口罩以防辨識之
    丙○○，尋覓下手對象，於行經臺北縣中和市○○路、福祥街口處，適見甲○○
    騎乘ＱＴ五─九五一號機車，在該處等候綠燈，因江女將皮包置於其機車踏腳板
    上，李建霖等人認有機可乘，即騎至江女車旁，趁江女不及抗拒之際，由丙○○
    迅速下手搶奪江女之皮包（內有國民
    與台灣銀行提款卡各乙張、大眾銀行信用卡乙張及現金新台幣一千五百八十二元
    ，起訴書誤載為一千五百二十元）。得手後，二人騎乘機車右轉該市○○路往臺
    北縣板橋方向逃逸，適為騎乘機車在旁之賴華宜發覺，賴華宜乃予追趕，李建霖
    、丙○○之機車復右轉同市○○路往華中橋方向行駛，於華中橋頭附近，將搶得
    之皮包丟棄，旋迴轉逆向駛回前述景平路，再轉進同市○○路，另右轉永和路直
    至中山路左轉，往臺北縣永和市方向逃竄，賴華宜沿途尾隨追趕，於同日下午六
    時四十分許，至臺北縣中和市○○路二段六四巷二四號前追及，賴華宜即以伊機
    車撞擊李建霖騎乘之機車，使之倒地，並與巡邏經過之警員共同逮捕丙○○，且
    扣得丙○○所有，供掩飾搶奪所用之半罩式安全帽一頂及口罩一個，李建霖則趁
    隙逃逸。
二、案經臺北縣政府警察局中和分局報請臺灣板橋地方法院檢察署檢察官偵查起訴。
    理  由
一、右揭事實，業據上訴人即被告丙○○迭於警訊、偵查及歷審中均坦承不諱，核與
    共犯李建霖所供相符，亦與被害人甲○○指訴無異，復據證人賴華宜證述歷歷，
    且有被告被捕時經指認乘坐機車遭撞倒、所搶得之皮包等照片在卷（偵卷三一至
    三八頁）、被害人立具之贓物認領保管單（偵卷二四頁）在案暨被告所用之半罩
    式安全帽一頂、口罩一個扣案可資佐證，罪證至為明確，其犯行可以認定。
二、核被告之行為，應成立刑法第三百二十五條第一項之搶奪罪。被告與李建霖二人
    相互間，有犯意聯絡及行為分擔，為共同正犯。
三、原審予以論罪科刑，固非無見，惟原判決主文漏未記載「共同」犯罪，致與事實
    及理由不相適合。被告指摘原判決量刑過重，提起上訴，雖不能認為有理由，但
    原判決既有可議，自應由本院予以撤銷改判。爰審酌被告因缺錢修車，即萌搶意
    ，事先預備掩飾用之半罩式安全帽及口罩，足見惡性，以飛車行搶方式，對於婦
    過錯，態度尚稱不惡，及其智識程度、家庭狀況等一切情狀，量處如主文所示之
    刑，以示懲儆。扣案之半罩式安全帽一頂及口罩一個，已經被告坦陳係屬其所有
    ，供本件犯罪所用之物，爰併予宣告沒收，以杜再犯。
四、至於被告乘坐之ＡＮＲ─四七八號機車，固係證人丁○○於九十二年八月一日下
    午二時許，在臺北縣中和市○○路、景平路口失竊之車輛，已據丁○○陳明在卷
    ，且有車輛失竊電腦輸入單、車輛尋獲電腦輸入單、車輛失竊資料個別查詢報表
    查詢車輛認可資料存卷可憑，是斯時該機車屬贓物無誤，惟被告乘坐該機車前，
    係因共犯李建霖係在被告住處下樓購物，而綽號「草莓」之男子騎乘該機車亦至
    該處，按被告住處門鈴，被告下樓後，始初見「草莓」所坐機車，卻誤以為係李
    建霖先前騎乘來之李建霖母親名下機車，而李建霖則因被告在場，且機車電門上
    尚有鑰匙一把，遂復誤認該機車係被告家人所有等情，業據被告及共犯李建霖供
    詳在卷（一四六六四號偵卷五二頁反面、一七六九五號偵卷四三頁正面、四四頁
    正面、原審卷(二)一０五至一０八頁），互稽無誤。從而，被告乘坐該機車行搶，
    尚無收受贓物之故意綦明，原審公訴到庭檢察官論告稱被告丙○○涉有收受贓物
    罪嫌云云，容與事實未洽，附此敘之。
據上論斷，應依刑事訴訟法第三百六十九條第一項前段、第三百六十四條、第二百九
十九條第一項前段，刑法第二十八條、第三百二十五條第一項、第三十八條第一項第
二款，罰金罰鍰提高標準條例第一條前段，判決如主文。
本案經檢察官沈明彥到庭執行職務。
中　　　華　　　民　　　國　　九十三　　年　　　八　　　月　　二十六　　日
                              臺灣高等法院刑事第十四庭
                                  審判長法  官　陳　祐　輔
                                        法  官　陳　國　文
                                        法  官　洪　昌　宏
右正本證明與原本無異。
如不服本判決，應於收受送達後十日內向本院提出上訴書狀，其未敘述上訴之理由者
並得於提起上訴後十日內向本院補提理由書（均須按他造當事人之人數附繕本）。
                                        書記官　廖　月　女
中　　　華　　　民　　　國　　九十三　　年　　　八　　　月　　二十七　　日
附錄法條
刑法第三百二十五條（普通搶奪罪）
意圖為自己或第三人不法之所有，而搶奪他人之動產者，處六月以上五年以下有期徒
刑。
因而致人於死者，處無期徒刑或七年以上有期徒刑，致重傷者，處三年以上十年以下
有期徒刑。
第一項之未遂犯罰之。
